# 记账本位币确定

提问人：wangyanjiao 时间：2021-07-24 22:16:00
陈老师，您好，想和您了解一下，打算于港股上市，其中搭建红筹架构设立的开曼公司和香港公司的记账本位币如何确定？以及报告本位币如何确定？

回答人：chenyiwei
关于记账本位币的确定，可参考《中审众环研究 2020 》之“问题5-1-21（确定记账本位币时需考虑的因素）”。如果港股上市，但主要业务在境内，其收入和成本主要在境内发生，则依据《企业会计准则第 19 号——外币折算》和IAS 21关于确定记账本位币（功能货币）的规定，采用人民币作为记账本位币（功能货币）的可能性较大。
对于报表的列报货币，则无严格规定，可以根据上市所在地的惯例确定，例如可以选择港币或者人民币。